【裁判字號】    98,訴,1465
【裁判日期】    981021
【裁判案由】    返還不當得利
【裁判全文】
臺灣板橋地方法院民事判決              98年度訴字第1465號
原      告  甲○○○○○
法定代理人  乙○○
訴訟代理人  蔚中傑律師
被      告  泰金企業有限公司
法定代理人  丁○○
訴訟代理人  丙○○
            戊○○
上列當事人間請求返還不當得利事件，經本院於民國98年9月30
日言詞辯論終結，判決如下：
    主    文
原告之訴及其假執行之聲請均駁回。
訴訟費用由原告負擔。
    事實理由
壹、原告之主張：
一、被告為使轄下官兵與接訓之新兵衣物保持清潔，故與被告於
    民國96年10月24日簽有「甲○○○○○國軍136營站委商洗衣契
    約」（下稱系爭契約），委由被告就原告轄下官兵與接訓之
    新兵之衣物等予以送洗，並就送洗種類、送洗次數及單項價
    格約定於該契約第2條所示。
二、依系爭契約第2條，關陸軍新兵之規定，其送洗種類為內衣
    褲（含襪子），送次數為27次，單項價格為2元，合約內容
    所載已甚為明確。惟查，被告卻曲解合約內容之文義，而認
    為內衣、內褲及襪子應分開計費而各2元，就內衣褲（含襪
    子）之洗種類共收6元，故被告顯有溢收4元洗衣費之事實，
    經與被告協商無果，故原告遂提起本件訴訟，以維權益。
三、被告向原告溢收4元之費用，自應對原告構成不當得利：
  (一)按「無法律上之原因而受利益，致他人受損害者，應返還其
    利益。」民法第179條定有明文。而查，依契約第2條所載，
    內衣褲（含襪子）之送洗價格共為２元，被告卻就該送種類
    每次均向原告收取6元，即每次被告均溢收4元之費用，則就
    被告所溢收之4元自無法律上原因，被告並因此受有利益，
    且致原告受有財產上之損害，故被告就此溢收之費用，自應
    對原告構成不當得利而給付予原告。
  (二)被告因溢收洗衣費，不當得利之金額共1,691,928元：
    查原告每梯次接訓之陸軍新兵依系爭契約第2條所載，每人
    之送洗次數為27次，而原告與被告簽訂該契約後，至被告改
    正前，原告共已接訓新兵15,666人次，合計被告共溢收原告
    1,691,928元【4元（溢收金額）ｘ27（送洗次數）ｘ15,666
    （人數）】，就此並有甲○○○○○136營站委商洗衣部門洗衣
    費超收統計表可稽。因此，就被告所溢收之1,691,928元，
    原告當得依不當得利之規定，請求被告予以返還。
  (三)復查，依系爭契約第8條第1項之規定，被告應提供每位新兵
    衣網新品2個，以供送洗內衣褲與襪子之用，則在將內衣褲
    與襪子均放置於洗衣網而交由被告送洗之情形下，理應如系
    爭合約第2條之規定以單項價格2元計費，而非如被告所稱應
    將內衣、內褲及襪子分開計費。若此，則需被告提供洗衣網
    何用！由此顯見，被告所言顯屬無稽。
  (四)況且，參以甲○○○○○136營站委商洗衣部門洗衣費超收統計
    表所示，被告溢收之洗衣費乃為原告接訓之陸軍新兵第2029
    梯次至第2052梯次，至於第2052梯次以後之各梯次，因原告
    向被告強烈反應，被告始依系爭契約第2條之規定，就內衣
    褲（含襪子）收取單項價格2元之洗衣費，由此亦可足證，
    被告就第2029梯次至第2052梯次共15,666人數之新兵，所溢
    收4元之洗衣費並無理由，至為灼然。
  (五)另查，依系爭契約第2條之規定，關於送洗種類如同內衣褲
    （含襪子）為相同文字記載者，尚有床單（含枕頭套）、迷
     彩夾克（含內襯）等，惟被告就此仍分別以5元及11元的單
    項價格收取洗衣費，而非如同內衣褲（含襪子）的部份採分
    開計算，就此亦可顯見被告不僅曲解契約文意，更有前後矛
    盾，故其所稱應分開計算云云，顯與事實悖離更與契約文意
    不符，而不足採信。
四、綜上所述，被告無理曲解契約文意而對原告所接訓之新兵每
    人每次均溢收4元之洗衣費，而被告向原告溢收接訓之新兵
    人數為15,666人，每人於受訓期間均送洗27次，故被告當有
    1,691,928元之不當得利金額，並應返還予原告，殆無疑義
    。爰聲明：
  (一)被告應給付原告1,691,928元，及自起訴狀繕本送達翌日起
    至清償日止，按年利率百分之5計算之利息。
  (二)訴訟費用由被告負擔。
  (三)願供擔保請准宣告假執行。
五、對被告抗辯之陳述：
  (一)原告基於系爭契約關係，自得請求被告返還溢收之費用：
    查依系爭契約所示，契約之雙方當事人為本案兩造雙方，且
    參系爭契約第9條有關保證金之繳交與發還、第14條之違約
    金及第15條之損害賠償責任等，均是規範原告與被告，故基
    債之相對性，原告自得請求被告返還溢收之費用。況且原告
    與原告所轄新兵間之法律關係，與原告與被告間之法律關係
    不同而與被告無關，故被告所言應無足採信。再者，費用之
    給付乃是經由原告而給付予被告，在所有權已經移轉以及分
    屬不同法律關之情形下，原告請求被告返回溢收之費用應屬
    有據。
  (二)被告確有溢收4元之費用：
  1.查被告於98年8月14日之庭期稱「內衣褲含襪子確實是兩塊
    沒有錯。但是是一套而已。三套話當然是收六元」，是被告
    已自承系爭契約所載無誤，即一套包含內衣褲及襪子，以兩
    塊計收，但主張原告之新兵一天洗好幾次。惟查，被告其民
    事答辯（一）狀又稱「內衣、內褲、襪子每套清洗費用為2
    元（參第6頁），即認為內衣、內褲、襪子乃是個別以2元計
    價（總計3套所以為6元），由此顯見被告所述前後矛盾而不
    足採信。
  2.復查，原告乃是接訓新兵之單位，而新兵在短短不到1個月
    的時間中，每日均排有滿滿的課程與出操，因此，在新訓中
    心之新兵一天至多僅有一次換洗衣服之機會，此乃有當過兵
    者所應具有之一般常識，然被告卻反於事實謊稱「一天更換
    3－4次，乃屬常有之事」，顯屬無稽更違反經驗法則而無足
    採信。
  3.又依系爭契約第8條第1項之規定，乃為「乙方需提供每梯每
    位新兵洗衣網新品2個」，依其文義乃為被告無償提供，何
    有被告所稱「借用」之事實。再者，每位新兵最多2個洗衣
    網以為替用，又如何能如被告所述「一天更換3－4次」，且
    洗衣網之大小（30公分ｘ35公分），也最多僅能放一套內衣
    褲與襪子，則又如何能如被告所述「一天更換3－4次」，故
    被告再次顛倒是非，更加證明其所言均不足採信，而難以自
    圓其說。
  4.再者，被告所稱之不限量送洗衣物服務，乃係其違約推廣銷
    售之行為，就此，原告於98年1月21日曾以後北翔政字第
    098000174號函，就被告違約推廣與溢收費用之缺失行為要
    求改善與罰款繳交之通知，故被告當已違約在先無疑。
  5.末查，依被告所用印出具之廠商洗衣部收領衣物三聯單所示
    ，關於內衣褲（含襪子）的部分，被告也確實是以6元計價
    無疑（161人ｘ每梯27次ｘ6元＝26,082元），故被告所稱「
    一天更換3－4次」，乃事後推諉卸責之詞，顯不足採信。
貳、被告之抗辯：
一、原告對被告1,691,928元之不當得利請求並無理由：
  (一)被告依系爭契約收取洗衣費用之對象乃是在原告單位新訓或
    服役之人，根本不是原告！此由系爭契約第4條契約價金之
    給付第（二）項約定：「委商洗衣費用，應由連隊服務委員
    收繳…」，即可知被告所收洗衣費用乃是原告單位服役之人
    ，繳納方式即各連隊之服務委員向服役之人收洗衣費並經原
    告內部各個單位轉交至被告，而真正送洗衣物之人亦是原告
    單位服役之人，原告僅是代定約及幫忙彙整原告單位服役之
    人所繳納之洗衣費給被告之第三人，根本不是給付洗衣費用
    給被告之人，兩造根本沒有任何財產上之損益變動關係，是
    縱使本案被告真有多收洗衣費用，亦應向原告所述之受訓15
    ,666人次之新兵超收，而非向原告超收。
  (二)「無法律上之原因而受利益，致他人受損害者，應返還其利
    益。雖有法律上之原因，而其後已不存在者，亦同。」、「
    二人互負債務，而其給付種類相同，並均屆清償期者，各得
    以其債務，與他方之債務，互為抵銷。但依債之性質不能抵
    銷或依當事人之特約不得抵銷者，不在此限。前項特約，不
    得對抗善意第三人。」民法第179條及334條規定分別載明。
  (三)查被告所向原告單位服役兵收取之清潔衣物費用及保有該費
    用原因乃是依兩造所約定之委託洗衣契約及被告亦已為洗衣
    勞務之給付，被告收取之清潔衣物費用及保有該費用並非無
    法律上原因，且如上所述，給洗衣費用之人根本非原告，是
    被告縱有多收洗衣費事實（假設語氣）而受有利益，但原告
    根本沒損失，明顯兩造間根本沒有任何財產上之損益變動，
    是本案根本沒有任何不當得利之事實；又按系爭契約第2條
    『送洗種類欄下內衣褲（含襪子），單項價格：2元』』之
    所載可知系爭契約所約定之內衣褲（含襪子）清洗費用就是
    每套2元，即內衣、內褲、襪子每套費用為2元而為計算，根
    本不是內衣褲（含襪子）三項衣物不限套數洗一次為2元。
    是可知系爭契約第2條『送洗種類欄下內衣褲（含襪子），
    單項價格：2元』』之所載可知系爭契約所約定之內衣褲（
    含襪子）清洗費用就是每套2元、2套4元、3套6元，否則安
    會被告收洗衣費已收了快30梯新兵的洗衣費用後，原告方才
    異議。是原告主張兩造約定之內衣褲（含襪子）計價方式乃
    是內衣褲（含襪子）三項衣物洗一次為2元不論套數，根本
    沒道理！
  (四)是由上可知兩造約定之內衣褲（含襪子）計價方式乃確為內
    衣、內褲、襪子每套清洗費用為2元不論套數而為計算，至
    於原告所稱被告借用洗衣網之事實乃是為方便新兵裝渠等要
    送洗之衣物而由被告依約借用給新兵，根本與上開約定無關
    ！另被告之所以會在新兵2052梯後就改以內衣褲（含襪子）
    三項衣物洗一次為2元之計價方式，乃因原告無理抗議，被
    告以和為貴為不願傷兩造和氣方才退讓及容忍原告無理要求
    而改以內衣褲（含襪子）三項衣物洗一次為2元之計價方式
    ，與系爭契約之兩造真意根本無關！
  (五)另查因新兵及各單位之人員受訓、出操、訓練常一大早即出
    一身汗就必須更換內衣褲襪，中午時間也因早上出操訓練而
    更換內衣褲襪，下午出操、體能訓練後又換洗內衣褲襪，至
    晚上洗澡時又更換乙次，正常之部隊員工生等人，一天更換
    3－4次，乃係常有之事，故被告為免計算之困難乃向官兵推
    出快樂不限量送洗衣物服務，內衣褲襪每天不論洗幾套均以
    6元統包計算。
二、又依系爭契約第8條被告乃均有提供即借用新兵每人2個新洗
    衣網供新兵裝渠等要送洗之衣物，待新兵結訓後即因返還，
    惟查原告單位新兵卻均將被告所借用之洗衣網全數攜走，被
    告所借用之洗衣網一只50元，每個新兵拿二只共計100元，
    而依原告統計在原告所指被告不當得利期間，原告共有15,6
    66人新兵受訓，可知被告因原告新兵未返還借用之洗衣網之
    行為而受有15,666元損害，是若原告堅持主張原告有權代理
    上開15,666人新兵向被告請求本案不當得利，則被告亦可以
    依民法334條規定以原告上開對15,666人新兵之1,566,600元
    損害請求債權，對本案不得利請求債權主張抵消。
三、又被告所據為不當得利請求數額計算乃是原告自行製作之電
    腦繕打統計表，根本不是原告單位受訓人數之憑證，被告否
    認原告提出之超收統計表之文書形式及內容之真正。
四、綜上答辯，並為答辯聲明：
  (一)原告之訴駁回。
  (二)訴訟費用由原告負擔。
  (三)願供擔保請准宣告免為假執行。
參、兩造不爭執之事項：
一、被告為使轄下官兵與接訓之新兵衣物保持清潔，故與被告於
    96年10月24日簽有「甲○○○○○國軍136營站委商洗衣契約」
    ，委由被告取得至原告連隊收送官兵衣物，經營洗衣商業活
    動之權利，期間2年至98年10月23日止。
二、系爭契約第2條，其中關於陸軍新兵送洗衣物種類中之內衣
    褲（含襪子）之計價方式，約定送洗次數27次，單項價格為
    2元。
三、被告提供新兵每人2個新洗網，每次送洗之方式由新兵將個
    人之內衣褲（含襪子），共同裝放在1個洗衣網後，由被告
    收取送洗，原告接訓新兵送洗內衣褲（含襪子），共計15,
    666人次。
肆、兩造爭執之事項：
一、被告每次收受新兵1個洗衣網，是否均各有溢收4元洗衣費用
    ？而構成無法律上原因之不當利益？
二、若被告受有利益，是否因此致原告受有損害？
伍、得心證之理由：
甲、程序方面：
一、被告有獨立之機關單位名稱，設有固定之駐地，又設有代表
    人。並確有以該部隊名義行文及簽定契約之事實（見本院卷
    第8頁、第41頁），故有訴訟法上之當事人能力。又所謂「
    當事人適格」，係指具體訴訟可為當事人之資格，得受本案
    之判決者而言。此種資格，稱為訴訟實施權或訴訟行為權。
    判斷當事人是否適格，應就該具體之訴訟，依當事人與特定
    訴訟標的之法律關係定之。一般而言，訴訟標的之主體通常
    為適格之當事人，或雖非訴訟標的之主體，但就該訴訟標的
    之權利或法律關係有管理或處分權者，亦為適格之當事人。
    在給付之訴，只須原告主張對被告有給付請求權者，其為原
    告之當事人適格即無欠缺（最高法院96年度台上字第1780
    號判決意旨參照）。
二、綜上，原告以自己之名義提起本件給付之訴，主張被告應返
    還不當得利1,691,928元，其當事人能力與當事人之適格性
    均無欠缺，合先敘明。
乙、實體方面：
    本件兩造爭執之要旨在於被告每次收洗新兵1個洗衣網，是
    否均各有溢收4元洗衣費用？而構成無法律上原因之不當利
    益？若被告受有利益，是否因而造成原告之損害？
一、按當事人主張有利於己之事實者，就其事實有舉證之責任，
    民事訴訟法第277條前段定有明文；民事訴訟如係由原告主
    張權利者，應先由原告負舉證之責，若原告先不能舉證，以
    證實自己主張之事實為真實，則被告就其抗辯事實即令不能
    舉證，或其所舉證據尚有疵累，亦應駁回原告之請求，有最
    高法院17年上字第917號判例要旨可參。又依主張法律關係
    存在之當事人，須就該法律關係發生所須具備之特別要件，
    負舉證之責任。而此特別要件之具備，苟能證明間接事實並
    據此推認要件事實雖無不可，並不以直接證明者為限，惟此
    經證明之間接事實與要件事實間，須依經驗法則足以推認其
    因果關係存在者，始克當之。倘負舉證責任之一方所證明之
    間接事實，尚不足以推認要件事實，縱不負舉證責任之一方
    就其主張之事實不能證明或陳述不明、或其舉證猶有疵累，
    仍難認負舉證責任之一方已盡其舉證責任，自不得為其有利
    之認定（最高法院91年台上字第1613號判決要旨參照）。
二、次按無法律上之原因而受利益，致他人受損害者，應返還其
    利益。雖有法律上之原因，而其後已不存在者，亦同；民法
    第179條定有明文。從而，不當得利之構成，須以行為人因
    無法律上原因而受利益，致他人受損害為成立要件。因給付
    而受利益者，倘該給付係依有效成立之債權契約而為之，其
    受利益即具有法律上之原因，尚不生不當得利問題（最高法
    院77年度台上字第165號判決意旨參照），又主張不當得利
    請求權之原告，係因自己之行為致造成原由其掌控之財產發
    生主體變動，則因該財產變動本於無法律上原因之消極事實
    舉證困難所生之危險自應歸諸原告，始得謂平。是以原告對
    不當得利請求權之成立要件應負舉證責任，亦即原告必須證
    明其與被告間有給付之關係存在，且被告因其給付而受有利
    益致原告受有損害及被告之受益為無法律上之原因，始能獲
    得勝訴之判決（最高法院91年度台上字第1673號判決意旨參
    照）。
三、本院查：
  (一)原告對於被告並無給付金錢關係，故原告並無受有損害：
  1.被告為使轄下官兵與接訓之新兵衣物保持清潔，與被告於96
    年10月24日簽有「甲○○○○○國軍136營站委商洗衣契約」，
    委由被告取得至原告連隊收送衣物，取得經營洗衣商業活動
    之權利，期間2年至98年10月23日止，此有上開契約影本在
    卷可稽（見本院卷第8頁至第19頁），並為兩造所不爭執。
    依該契約名稱為「委商洗衣契約」，其契約首行亦表明：「
    茲就委商洗衣經營事宜，合意依據下列條款定訂本契約」，
    又依契約第3條規定：（一）甲方（即原告）應提供服務台
    場地（係指廠商至連隊收送衣物場所），不提供洗衣常設場
    所（乙方需設置於營區外），乙方（指被告）每月應給付甲
    方權利金為新臺幣83,000元整，於每月12日以前繳納至國軍
    136營站。（二）履約期間單位接訓人數依實際報到人數計
    ，甲方不保證獲利，乙方應謹慎估算，自負盈虧（見本院卷
    第10頁、第11頁）。從而，系爭契約顯屬由原告每月收取被
    告83,000元權利金為對價，而授權被告在契約履行期間內，
    取得清洗原告所轄新兵衣物商業經營權之授權契約。
  2.又依系爭契約第4條，有關契約價金之給付規定：（一）乙
    方應於每梯次結訓前一週提供當梯次送洗次數三聯單（或二
    聯單）供營站統計及服務委員核對次數，各連服務委員或幹
    部（安全士官）與廠商共同確認清點無誤後簽立憑證，雙方
    各執乙份（存管二年）以明責任，落實管控查核制度。（二
    ）委商洗衣費用，應由連隊服務委員收繳，於結訓假前一日
    ，由服務委員（單位主管陪同）統一送至繳費地點（營站辦
    公室），由廠商開立正式收據或統一發票（收據需蓋店印及
    負責人章），經服務委員（含單位主管）及營站會計審核無
    誤後，由會計員於單據上副署（蓋印營站專章及會計員章，
    並影印乙份存查），建冊詳實登管後，將費用交付廠商（三
    方認證），並將正式收據或統一發票（正本）交旅部存管（
    保存2年備查），影本送各連隊存查並公布周知。（三）如
    遇新兵驗（離）退廠商需個別結算應收費用，開立正式收據
    或統一發票留存，以維官兵權益。
  3.綜上系爭契約目的及洗衣價金給付之方式可知，被告每月給
    付原告83,000元權利金，藉以經營清洗新兵衣物獲取商業利
    益，洗衣之費用則在新兵結訓前一週，由原告營站統計及新
    兵服務委員核對送洗次數，各連服務委員或幹部（安全士官
    ）與被告共同確認清點無誤後簽立三聯單管控查核。洗衣費
    用，則由各連隊新兵服務委員收繳，於結訓假前一日，由服
    務委員統一送至繳費地點（營站辦公室），由被告收受洗衣
    報酬，故支出洗衣費用者為受訓之新兵而非原告，原告之營
    站辦公室，僅係基於職務上行政管理目的之統一收費場所，
    故原告每月收取被告83,000元權利金，授權被告上開商業活
    動，則洗衣服務之消費性契約關係，應存在於實際消費之新
    兵與被告之間，洗衣報酬之支付者為新兵，原告對於被告並
    無給付金錢關係，自無受有損害之問題。從而，被告抗辯原
    告並無損失，兩造間不生財產上之損益變動關係，自堪採信
    。
  (二)原告不能證明被告無法律上原因而受有利益：
  1.原告主張被告每次收受新兵交付送洗之1個洗衣網僅有一套
    內衣褲（含襪子），依契約第2條單項價格約定為2元，被告
    卻曲解為內衣2元、內褲2元、襪子2元，每個洗衣網以6 元
    計價故每次溢收4元（6元-2元=4元），以接訓新兵15,666人
    次計算，合計被告共溢收原告1,691,928元【4元（溢收金額
    ）ｘ27（送洗次數）ｘ15,666（人數）】；無非以原告為接
    訓新兵之單位，而新兵在短短不到1個月的時間中，每日均
    排有滿滿的課程與出操，因此在新訓中心之新兵1天至多僅
    有1次換洗衣服之機會，故新兵每次交付被告送洗之1個洗衣
    網應僅有一套內衣褲（含襪子），故每次自應以2元計算，
    且洗衣網之大小（30公分ｘ35公分），也最多僅能放一套內
    衣褲與襪子，並提出甲○○○○○136營站委商洗衣部門洗衣費
    超收統計表，及原告於98年1月21日曾以後北翔政字第09800
    0174號函，就被告違約推廣與溢收費用之缺失行為要求改善
    與罰款繳交之通知書影本各1件，為論述依據。
  2.然查：依系爭契約第2條，其中關於陸軍新兵送洗衣物種類
    中之內衣褲（含襪子）之計價方式，約定送洗次數27次，單
    項價格為2元。被告並未曲解為內衣2元、內褲2元、襪子2元
    ，每套合計6元，此參酌被告所述：「對原告所提的契約書
    ，我們不爭執，內衣褲包含襪子確實是兩塊沒有錯。但是是
    一套而已。三套的話我們當然是收六元，十套當然就是二十
    元。契約上並沒有規定」（見本院卷第28頁反面本院98年8
    月14日言詞辯論筆錄）；「一套兩元，兩套四元，三套六元
    ，一天最多洗三套，六元是上限，不是單價壹個兩元，是用
    套來計算，不是襪子壹支兩元。壹個洗衣袋可以裝到三套，
    內衣內褲加兩隻襪子全部和計算一套，新兵一天不只送洗一
    套」；「我們是無限套數送洗，上限壹個袋子就是六元，但
    是一套就是兩元」（見本院卷第35頁反面98年9月30日言詞
    辯論筆錄），又被告於9月23日答辯狀內亦陳稱：「.....
    又按系爭契約第2條『送洗種類欄下內衣褲（含襪子），單
    項價格：2元』』之所載可知系爭契約所約定之內衣褲（含
    襪子）清洗費用就是每套2元，即內衣、內褲、襪子每套費
    用為2元而為計算，根本不是內衣褲（含襪子）三項衣物不
    限套數洗一次為2元。是可知系爭契約第2條『送洗種類欄下
    內衣褲（含襪子），單項價格：2元』』之所載可知系爭契
    約所約定之內衣褲（含襪子）清洗費用就是每套2元、2套4
    元、3套6元.....」（見本院卷第30頁正面及反面）自明。
    準此以言，上開契約第2條，就內衣褲（含襪子）之計價方
    式，僅約定送洗次數27次，單項價格為2元，被告對於上開
    條款之解釋，並無分項拆列計算以6元核計之意思，又該契
    約僅限制新兵送洗次數為27次，並無限制新兵送洗之套數，
    故原告主張新兵每次送洗必為一套自嫌速斷。此外，原告雖
    提出甲○○○○○136營站委商洗衣部門洗衣費超收統計表影本
    （見本院卷第19頁），及98年1月21日後北翔政字第0980001
    74號函，就被告違約推廣與溢收費用之缺失行為要求改善與
    罰款繳交之通知書影本各1件為證，然上開統計表及通知函
    並無被告認證簽名，故被告否認溢收洗衣費，抗辯上開文書
    證據係原告單方製作，不足為被告溢收洗衣費之證據，自非
    無據。況依係爭契約第4條洗衣價金之計算程序，係經由被
    告於每梯次結訓前一週提供當梯次送洗次數三聯單（或二聯
    單）供營站統計及服務委員核對次數，各連服務委員或幹部
    （安全士官）與廠商共同確認清點無誤後簽立憑證，雙方各
    執乙份（存管二年）以明責任。從而，三聯單為新兵計價付
    費予被告之重要依據，既經由新兵代表之各連服務委員與被
    告確認，又在原告幹部共計三方之會算之下，衡情應無誤算
    超收之可能，原告主張洗衣網之大小（30公分ｘ35公分），
    最多僅能放一套內衣褲與襪子，即不足取。從而，原告不能
    證明被告無法律上原因而受有超收新兵1,691,928元之不當
    得利，其訴請返返還，並無理由。
四、綜上所述，原告依據不當得利之法律關係，請求被告返還1,
    691, 928元之不當得利，及自起訴狀繕本送達翌日起至清償
    日止按年息5%計算之利息，為無理由，應予駁回。又原告既
    受敗訴之判決，其假執行之聲請亦失所附麗，應併予駁回。
五、結論：原告之訴為無理由，依民事訴訟法第78條，判決如主
    文。
中    華    民    國    98    年    10    月    21    日
                  民事第一庭    法  官  黎文德
以上正本係照原本作成
如對本判決上訴，須於判決送達後20日內向本院提出上訴狀
中    華    民    國    98    年    10    月    21    日
                            書記官  趙彬


司法院資訊處製作；財團法人民間司法改革基金會備份。
